【裁判字號】    95,交簡上,18
【裁判日期】    950830
【裁判案由】    過失傷害
【裁判全文】
臺灣宜蘭地方法院刑事判決            95年度交簡上字第18號
上  訴  人
即  被  告  乙○○
上列上訴人因過失傷害案件，不服本院95年度羅交簡字第73號，
中華民國95年5月11日第一審判決（簡易判決處刑案號：臺灣宜
蘭地方法院檢察署95年度偵字第1061號），提起上訴，本院判決
如下：
    主  文
上訴駁回。
乙○○緩刑貳年。
    事實及理由
一、事實：
    乙○○為營業大貨車駕駛，係從事駕駛業務之人，於民國94
    年10月29日上午，駕駛車牌號碼819-HB號營業曳引車沿宜蘭
    縣蘇澳鎮○○路○段由蘇澳往羅東方向行駛，於同日上午10
    時28分許，行近上開路段與育英路路口時，本應注意汽車在
    同一車道行駛時，後車與前車之間應保持足供煞停之距離，
    且汽車行駛時，駕駛人應注意前車狀況，並隨時採取必要之
    安全措施，且本件事發當時為日間，雖有下小雨，然光線、
    視距皆良好，路面無障礙物、無缺陷，並無不能注意之情事
    ，詎乙○○竟疏未注意與前車保持安全距離，因而由後追撞
    甲○○所駕駛同向在前，於上開路口停車等候紅燈之車牌號
    碼BG-9233號自用小客車，致甲○○受有前胸、右胸部挫傷
    之傷害，而甲○○所駕駛之車輛亦因受到撞擊，而自後方追
    撞前方停等紅燈由林瑞塘駕駛之車牌號碼EW-2265號自用小
    客車（林瑞塘未受傷）。乙○○於肇事後，旋即留於現場，
    警方據報前往現場處理尚未知悉肇事人姓名前，坦承其為肇
    事者，自首表示願意接受裁判。
二、證據：
（一）被告乙○○之自白。
（二）告訴人甲○○之指述。
（三）道路交通事故調查報告表（一）、（二）、現場圖、自首
      情形紀錄表各一件及現場與車損照片6張。
（四）蘇澳榮民醫院診斷證明書、國泰綜合醫院乙種診斷證明書
      及大慶中醫診所診斷證明書各1紙。
三、被告乙○○為營業大貨車駕駛，係從事駕駛業務之人，是核
    被告所為，係犯刑法第284條第2項前段之業務過失傷害罪。
    被告行為後，刑法業於94年2月2日經總統以華總一義字第09
    400014901號令修正公布，並於95年7月1日施行（下稱新刑
    法，修正前刑法下稱舊刑法），參酌最高法院95年5月23日
    刑事庭第8次會議決議，新刑法第2條第1項之規定，係規範
    行為後法律變更所生新舊法律比較適用之準據法，於新刑法
    施行後，應適用新刑法第2條第1項之規定，為「從舊從輕」
    之比較。另於比較時應就罪刑有關之共犯、未遂犯、想像競
    合犯、牽連犯、連續犯、結合犯，以及累犯加重、自首減輕
    暨其他法定加減原因（如身分加減）與加減比例等一切情形
    ，本於統一性及整體性原則，綜其全部罪刑之結果而為比較
    。本案涉及法律變更之部分經附表所示比較新舊刑法之結果
    ，新刑法未較有利於被告，依新刑法第2條第1項前段規定，
    自應適用行為時法即有利於被告之舊刑法。被告於肇事後，
    未為偵查犯罪職權之公務員知悉前，不逃避接受裁判而當場
    向警員自首，承認其為肇事者，有卷附之自首情形紀錄表可
    按，依舊刑法第62條前段減輕其刑。原審認被告所犯罪證明
    確，適用刑法第284條第2項前段、（舊刑法）第62條前段、
    第41條第1項前段，罰金罰鍰提高標準條例第1條前段、（修
    正前罰金罰鍰提高標準條例）第2條之規定，並審酌被告為
    職業駕駛，素行尚佳，本件主要係因過失肇事，並斟酌其智
    識程度、犯罪手段、告訴人所受傷害、雙方之過失程度，及
    未與告訴人達成和解等一切情狀，量處有期徒刑3月，並諭
    知易科罰金之折算標準，核其認事用法均無不合，量刑亦屬
    妥適，雖未及比較上開新舊法之適用，然上訴本院管轄之第
    二審合議庭後，經比較新舊法，行為後之法律並非較有利於
    行為人，仍應適用行為時法，則原判決適用行為時法即無不
    當，自不構成撤銷之事由。被告上訴自承其過失犯行屬實，
    是其本件上訴並無理由，應予駁回。惟被告於原審判決後已
    與告訴人甲○○調解成立，此有本院95年度羅調字第57號調
    解筆錄1份附卷可按，告訴人亦於本院準備程序中表明願意
    原諒被告之意；再依卷附臺灣高等法院被告前案紀錄表所示
    ，被告前未曾受有期徒刑以上刑之宣告，是本院綜據被告過
    失肇事造成告訴人損害之程度，及其犯後坦承犯行且已與告
    訴人調解成立等一切情狀，信其經此偵審程序及科刑之判決
    ，當能知所警惕而無再犯之虞，認對被告所宣告之刑以暫不
    執行為適當，爰併予宣告緩刑2年，以啟自新。
據上論斷，應依刑事訴訟法第368條，刑法第2條第1項前段、舊
刑法第74條第1款，判決如主文。
本案經檢察官到庭陳嘉瑜執行職務
中    華    民    國    95    年    8     月    30    日
                  刑事第三庭審判長法  官    林惠玲
                                  法  官    劉家祥
                                  法  官    郭淑珍
以上正本證明與原本無異。
本件不得上訴。
                                  書記官    林秀麗
中    華    民    國    95    年    8     月    31    日
附錄本案論罪科刑法條
刑法第284條第2項
從事業務之人，因業務上之過失傷害人者，處1年以下有期徒刑
、拘役或1千元以下罰金，致重傷者，處3年以下有期徒刑、拘役
或2千元以下罰金。
附表：
┌───┬───────┬────────┬──────┐
│比較  │舊刑法於本案適│新刑法於本案適用│依從舊從輕原│
│法條  │用之法律效果  │之法律效果      │則比較結果  │
├───┼───────┼────────┼──────┤
│刑法第│依罰金罰鍰提高│依刑法施行法第1 │本條未發生更│
│284第2│標準條例第1條 │條之1第2項提高30│有利或更不利│
│項前段│前段規定，    │倍，最高可處新臺│於被告之變更│
│      │1,000銀元得提 │幣30,000元      │            │
│      │高至10倍，最高│                │            │
│      │可處銀元10,000│                │            │
│      │元即新臺幣    │                │            │
│      │30,000元      │                │            │
├───┼───────┼────────┼──────┤
│刑法第│罰金刑：銀元1 │罰金刑：新臺幣  │本條從舊刑法│
│33條第│元以上        │1,000元以上，以 │較有利於被告│
│5款   │              │百元計算之      │            │
├───┼───────┼────────┼──────┤
│刑法第│必減輕其刑    │得減輕其刑      │本條從舊刑法│
│62條  │              │                │較有利於被告│
├───┼───────┼────────┼──────┤
│刑法第│依修正前罰金罰│如易科罰金，以新│本條從舊刑法│
│41條第│鍰提高標準條例│臺幣1,000元、   │較有利於被告│
│1項前 │第2條規定，易 │2,000元或3,000元│            │
│段    │科罰金數額提高│折算1日         │            │
│      │為100倍，如易 │                │            │
│      │科罰金，以銀元│                │            │
│      │300元即新臺幣 │                │            │
│      │900元折算1日  │                │            │
├───┴───────┴────────┴──────┤
│綜合比較結果：                                        │
│本案綜其全部罪刑之比較，無論罰金刑、易刑處分、自首之規│
│定新刑法均未較有利於被告，故本案應一體適用行為時法即舊│
│刑法。                                                │
└───────────────────────────┘


司法院資訊處製作；財團法人民間司法改革基金會備份。
